【裁判字號】    98,訴,136
【裁判日期】    980429
【裁判案由】    偽造文書等
【裁判全文】
臺灣基隆地方法院刑事判決             98年度訴字第69號
公  訴  人  臺灣基隆地方法院檢察署檢察官
被      告  戊○○
            乙○○
上二人共同
選任辯護人  陳炎琪律師
被      告  丙○○
                    樓
            丁○○
                    樓
上二人共同
選任辯護人  陳培仁律師
            黃英豪律師
被      告  己○○
選任辯護人  張金盛律師
被      告  甲○○
上列被告等因偽造文書等案件，經檢察官提起公訴（97年度偵字
第5214號）暨移送併案審理、追加起訴（98年度偵字第703 號）
，本院判決如下：
    主  文
戊○○所犯如附表一所示之罪，各處如附表一所示之刑。應執行
有期徒刑貳年貳月，如附表七所示之物，均沒收。
戊○○被訴於民國九十七年一月二十二日冒充公務員而行使其職
權、行使偽造公文書及詐欺取財部分無罪、被訴於民國九十七年
十月二十一日冒充公務員而行使其職權、行使偽造公文書及詐欺
取財未遂部分無罪。
乙○○所犯如附表二所示之罪，各處如附表二所示之刑。應執行
有期徒刑貳年肆月，如附表七所示之物，均沒收。
乙○○被訴於民國九十七年一月二十二日冒充公務員而行使其職
權、行使偽造公文書及詐欺取財部分無罪。
丙○○所犯如附表三所示之罪，處如附表三所示之刑。
丙○○被訴於民國九十七年一月二十二日冒充公務員而行使其職
權、行使偽造公文書及詐欺取財部分無罪、被訴於民國九十七年
十月二十一日冒充公務員而行使其職權、行使偽造公文書及詐欺
取財未遂部分無罪。
丁○○所犯如附表四所示之罪，各處如附表四所示之刑。應執行
有期徒刑貳年肆月，如附表七所示之物，均沒收。
丁○○被訴於民國九十七年一月二十二日冒充公務員而行使其職
權、行使偽造公文書及詐欺取財部分無罪。
己○○所犯如附表五所示之罪，各處如附表五所示之刑。應執行
有期徒刑貳年肆月，如附表七所示之物，均沒收。
己○○被訴於民國九十七年一月二十二日冒充公務員而行使其職
權、行使偽造公文書及詐欺取財部分無罪。
甲○○所犯如附表六所示之罪，均累犯，各處如附表六所示之刑
。應執行有期徒刑貳年肆月，如附表七所示之物，均沒收。
甲○○被訴於民國九十七年一月二十二日冒充公務員而行使其職
權、行使偽造公文書及詐欺取財部分無罪、被訴於民國九十七年
十月二十一日冒充公務員而行使其職權、行使偽造公文書及詐欺
取財未遂部分無罪。
    事  實
一、甲○○前因公共危險案件，經臺灣桃園地方法院以96年度桃
    交簡字第722 號簡易判決判處有期徒刑3 月（嗣裁定減為有
    期徒刑1 月15日確定），而於民國96年9 月13日易科罰金執
    行完畢。
二、原王保智（另由臺灣基隆地方法院檢察署檢察官偵辦）於大
    陸地區與大陸地區人民綽號「無敵」成年男子、真實姓名年
    籍不詳大陸地區成年女子共組詐欺集團，並自97年1 月間起
    ，邀集戊○○、甲○○、丙○○、乙○○、丁○○、己○○
    等人陸續加入其所組之詐欺集團，由屬詐欺集團成員之大陸
    女子、王保智、「無敵」、戊○○、甲○○、丙○○在大陸
    地區偽稱臺灣金融機構人員、或警察、或檢察官而撥打電話
    予臺灣地區人民，王保智並交付其所有之門號0000000000號
    行動電話（已滅失）予乙○○、丁○○、己○○，以上揭門
    號聯絡在臺之乙○○、丁○○、己○○前往約定時地，由己○○假冒書記官、警員等身分向被害人取款，扣除乙○○分
    得贓款百分之4 、丁○○分得贓款數千元、己○○分得贓款
    數千元後，餘款則由王保智分配與參與犯行之成員（其中戊○○可分得贓款百分之6 、甲○○可分得贓款百分之4 ），
    共同以此方式，向臺灣地區人民詐取財物，而犯下列案件：
  (一)戊○○、甲○○、乙○○、丁○○、己○○、王保智與所屬
    詐欺集團成員大陸女子1 名、「無敵」意圖為自己不法所有
    ，基於共同偽造公、私印、僭越公務員職權行使偽造公文書
    暨詐欺取財之犯意聯絡，先由王保智於不詳時、地偽造「臺
    灣高雄地方法院檢察署印」公印1 枚及「檢察官張介欽」、
    「抗傳即拘」戳章各1 枚，用以偽造「臺灣高雄地方法院檢
    察署刑事傳票」、「臺灣高雄地方法院檢察署強制性資產凍
    結執行書」、「高雄地方法院地檢署監管科」公文書各1 紙
    ，而於97年9 月23日上午10時許，王保智分配上揭各人假扮
    之角色後，隨由該詐騙集團大陸地區成年女子撥打電話至臺
    灣地區予徐家莉，謊稱（略以）「我是165 反詐騙人員，有
    一黃美珠女子供出妳是詐欺案件之共犯，現由檢察官正在偵
    辦中，如不說明會被抓走並凍結所有帳戶」云云，為取信徐
    家莉，嗣由甲○○在詐欺集團承租之辦公室即大陸地區海南
    省國貿大廈南區17樓之4 號撥打電話向徐家莉誆稱「我是基
    隆市警察局警員，妳涉犯很多詐欺案件，現由檢察官偵辦中
    」云云，隨後由戊○○在上揭辦公室，於電話中冒稱為金融
    犯罪經濟科科長，詢問徐家莉有無利用其帳戶為犯罪行為後
    ，接續由「無敵」假冒臺灣高雄地方法院檢察署檢察官張介
    欽，在上址辦公室撥打電話予徐家莉，並謊稱（略以）「寄
    送2 次傳票，為何沒有前去開庭，為了案件快速解決，必須
    先付新台幣25萬元至法院，會派書記官前來取錢」云云，期
    間，甲○○在上址辦公室傳真偽造「臺灣高雄地方法院檢察
    署刑事傳票」、「臺灣高雄地方法院檢察署強制性資產凍結
    執行書」公文書各1 紙，並要求徐家莉前往住家附近之便利
    商店接收而行使之，使徐家莉不疑有他，於同日前往農會領
    款25萬元，並依指示前往桃園縣新屋鄉○○村○○○路○ 段
    1320號處等待，而乙○○、丁○○、己○○收到所屬詐欺集
    團成員通知後，由丁○○駕車兼把風，乙○○把風，己○○
    假冒書記官並持「高雄地方法院地檢署監管科」公文書影本
    1 紙交予徐家莉收執而加以行使，致徐家莉陷於錯誤，因而
    將25萬元悉數交予己○○，足以生損害於臺灣高雄地方法院
    檢察署、檢察官張介欽對外行使公文書之正確性、司法公信
    力及徐家莉之權益。
  (二)戊○○、甲○○、乙○○、丁○○、己○○、王保智與所屬
    詐欺集團成員大陸女子1 名、「無敵」意圖為自己不法所有
    ，共同基於詐欺取財之犯意聯絡，於97年10月9 日上午9 時
    許，王保智分配上揭各人假扮之角色後，隨由該詐騙集團大
    陸地區成年女子撥打電話至臺灣地區予莊素珠，謊稱（略以
    ）「我是高雄郵局人員，有人假冒你的身分在郵局開戶向他
    人詐騙，涉嫌詐欺案件」云云，為取信莊素珠，嗣由甲○○
    在上址辦公室撥打電話向莊素珠誆稱「我是高雄市警察局警
    員，妳涉犯很多詐欺案件，現由檢察官偵辦中」云云，隨後
    由戊○○在上揭辦公室，於電話中冒稱為金融犯罪經濟科科
    長與莊素珠對談，接續由「無敵」假冒檢察官，在上址辦公
    室撥打電話予莊素珠，並謊稱（略以）「寄送2 次傳票，為
    何沒有前去開庭，為了案件快速解決，必須先付新台幣20萬
    元至法院，會派司機前來取錢」云云，致莊素珠不疑有他陷
    於錯誤前往郵局領款20萬元。而乙○○、丁○○、己○○收
    到所屬詐欺集團成員通知後，由丁○○駕車兼把風，乙○○
    把風，己○○假冒司機欲在桃園縣大園鄉某處向莊素珠取款
    ，惟莊素珠領款後欲返家時，因忘記帶鑰匙，而與家人聯絡
    ，為家人提醒始知受騙而未交付款項，致渠等未得逞。
  (三)戊○○、甲○○、丙○○、乙○○、丁○○、己○○、王保
    智與所屬詐欺集團成員大陸女子1 名、「無敵」意圖為自己
    不法所有，基於共同僭越公務員職權、詐欺取財之犯意聯絡
    ，於97年10月16日上午11時許，王保智分配上揭各人假扮之
    角色後，隨由該詐騙集團大陸地區成年女子撥打電話至臺灣
    地區予吳良桂，謊稱（略以）「你在大眾銀行遭人冒用申請
    開戶詐騙他人，有抓到犯嫌，你申請該帳戶脫離不了關係，
    需要出來作證澄清」云云，為取信吳良桂，嗣由丙○○、甲○○、「無敵」接續冒用警員身分及戊○○冒用金融犯罪經
    濟科科長身分與吳良桂通話，並要求吳良桂配合辦案，須交
    付12萬元，吳良桂不疑有他而前往桃園市○○路46號臺灣銀
    行領取現金12萬元。隨後，乙○○、丁○○、己○○收到所
    屬詐欺集團成員通知後，由丁○○駕車兼把風，乙○○把風
    ，己○○假冒警員，於同日下午3 時30分許，在桃園縣桃園
    市大有國小前，由己○○向吳良桂取得12萬元得手。
  (四)戊○○、甲○○、乙○○、丁○○、己○○、王保智與所屬
    詐欺集團成員大陸女子1 名、「無敵」意圖為自己不法所有
    ，基於共同偽造公印、行使偽造公文書暨詐欺取財之犯意聯
    絡，先由王保智於不詳時、地偽造「臺灣台中地方法院檢察
    署印」公印1 枚，用以偽造「臺灣台中地方法院檢察署強制
    性資產凍結執行書」公文書1 紙，而於97年10月17日中午12
    時30分許，王保智分配上揭各人假扮之角色後，隨由該詐騙
    集團大陸地區成年女子撥打電話至臺灣地區予賴浚連，謊稱
    （略以）「我是郵局人員，你在郵局的帳戶被詐騙集團利用
    ，詐騙他人金錢，你脫不了關係，要出庭作證」，為取信賴
    浚連，嗣分由甲○○假冒警員、戊○○假冒金融犯罪經濟科
    科長及「無敵」假冒檢察官身分，接續在上址辦公室以電話
    向賴浚連誆稱（略以）「為何接到傳票沒有前去開庭，要將
    你限制出境，必須先拿出新台幣10萬元交給書記官存到安全
    帳戶」云云，隨後甲○○在上址辦公室傳真偽造「臺灣台中
    地方法院檢察署強制性資產凍結執行書」公文書1 紙，要求
    賴浚連前往桃園市7-11國揚門市接收而行使之，並約定在桃
    園市○○路「家樂福」賣場門口交付現金，使賴浚連不疑有
    他，欲前往桃園市○○路郵局領款。而乙○○、丁○○、己○○收到所屬詐欺集團成員通知後，由丁○○駕車兼把風，
    乙○○把風，己○○假冒書記官欲在桃園市○○路「家樂福
    」賣場門口向賴浚連取款，惟賴浚連領款前告知祖母上情，
    經祖母提醒始知受騙而未交付款項，渠等因而未得逞。
  (五)乙○○、丁○○、己○○、王保智與所屬詐欺集團成員大陸
    女子1 名、「無敵」意圖為自己不法所有，共同基於詐欺取
    財之犯意聯絡，於97年10月21日上午11時許，由該詐騙集團
    大陸地區成年女子撥打電話至臺灣地區予盧淑，謊稱（略以
    ）「我是台中地方法院檢察署人員，為何寄送2 次傳票沒有
    到案說明」云云，隨後轉接由「無敵」接聽電話，並向誆稱
    「我是台中地方法院檢察署檢察官，如果要分案處理，要由
    移送之警察局申請才可以」云云，隨後要求盧淑前往住處附
    近便利商店接收傳真資料。而乙○○、丁○○、己○○收到
    所屬詐欺集團成員通知後，丁○○、乙○○、己○○先集合
    ，並待「無敵」指示向盧淑取款，惟盧淑依約前往桃園市○○○街、宏昌十二街轉角處之7-11便利商店接收傳真文件後
    ，即發現遭詐騙，致渠等未得逞。
  (六)甲○○、乙○○、丁○○、己○○、王保智與所屬詐欺集團
    成員大陸女子1 名、「無敵」意圖為自己不法所有，共同基
    於詐欺取財之犯意聯絡，於97年11月3 日上午11時許，王保
    智分配上揭各人假扮之角色後，隨由該詐騙集團大陸地區成
    年女子撥打電話至臺灣地區予李梅英，謊稱（略以）「我是
    反詐騙人員，你家電話於97年9 月23日至同年月26日遭詐騙
    集團利用，轉接到門號0000000000，你已涉嫌詐欺案件，是
    詐騙集團之成員，你的部分證據已在台中市警察局」云云，
    為取信李梅英，嗣由甲○○在上址辦公室撥打電話向李梅英
    誆稱「我是台中市警察局警員，康園投顧有限公司詐財案已
    經移送地檢署，成員有黃美珠等共103 人，你是其中1 位，
    為何寄發2 次通知書均未到案說明，可以向檢察官求情說09
    23專案要分案處理，看檢察官同不同意」云云，隨後由「無
    敵」假冒臺灣高雄地方法院檢察署檢察官張介欽，在上址辦
    公室撥打電話予李梅英，並謊稱（略以）「如果要分案處理
    ，要由警察局申請才可以」云云，復將電話轉由甲○○接聽
    ，甲○○即向李梅英誆稱「你要全程配合，據實將每家郵局
    、銀行說出來，要將郵局存款13萬元領出，會由苗栗地方法
    院書記官前來管收，3 天內還你清白時，就會將錢返還」云
    云，致李梅英不疑有他，與對方約在苗栗縣北苗郵局右邊10
    0 公尺處收款。而乙○○、丁○○、己○○收到所屬詐欺集
    團成員通知後，由丁○○駕車兼把風，乙○○把風，己○○
    假冒書記官欲在上揭約定處向李梅英取款，惟李梅英出門後
    ，疑似遭詐騙，而前往北苗派出所報案，致渠等未得逞。
三、案經徐家莉、莊素珠、吳良桂、賴浚連、盧淑、李梅英訴請
    基隆市警察局報請臺灣基隆地方法院檢察署檢察官偵查起訴
    及臺灣基隆地方法院檢察署檢察官移送併辦暨追加起訴。
    理  由
壹、證據能力部分：
    按被告之自白，非出於強暴、脅迫、利誘、詐欺、疲勞訊問
    、違法羈押或其他不當方法，且與事實相符者，得為證據，
    刑事訴訟法第156 條第1 項定有明文，本件被告戊○○等均
    未就渠等於警詢、偵查中之自白主張有上揭情事，是被告戊○○等於警詢、偵查中之自白，得為證據。又證人吳良桂、
    徐家莉，偵查中向檢察官所為之陳述，屬被告以外之人於審
    判外所為之陳述，為傳聞證據，惟現階段刑事訴訟法規定檢
    察官代表國家偵查犯罪、實施公訴，依法其有訊問被告、證
    人及鑑定人之權，證人、鑑定人且須具結，而實務運作時，
    檢察官偵查中向被告以外之人所取得之陳述，原則上均能遵
    守法律規定，不致違法取供，是以，刑事訴訟法於92年2 月
    6 日修正時，即為兼顧理論與實務，以該法第159 條之1第2
    項規定，除顯有不可信之情況者外，得為證據。查證人吳良
    桂、徐家莉於偵查中經具結後向檢察官所為之陳述，既非檢
    察官非法取供而得，且其當時所為陳述，尚無顯不可信之情
    況，即應認證人吳良桂、徐家莉於偵查中所為之證述，得作
    為證據，並經本院於審判期日依法進行證據之調查、辯論，
    當事人於訴訟上程序權利，已受保障。再被告以外之人於審
    判外之陳述，雖不符合刑事訴訟法第159 條之1 至第159 條
    之4 之規定，但經當事人於審判程序同意作為證據，法院審
    酌該言詞陳述或書面陳述作成時之情況，認為適當者，亦得
    為證據；當事人、代理人或辯護人於法院調查證據時，知有
    第159 條第1 項不得為證據之情形，而未於言詞辯論終結前
    聲明異議者，視為有前項之同意，刑事訴訟法第159 條之5
    第1 項、第2 項分別定有明文。本件被告戊○○等及辯護人
    對於本判決下列所引用被告以外之人於審判外之陳述，於本
    院準備程序及審理時，均表示無意見而不予爭執，且迄至言
    詞辯論終結前亦未再聲明異議，本院審酌上開證據資料製作
    時之情況，尚無違法不當及證明力明顯過低之瑕疵之情形，
    爰依刑事訴訟法第159 條之5 第2 項規定，認例外均具有證
    據能力。並經本院於審判期日依法進行證據之調查、辯論，
    當事人於訴訟上程序權利，已受保障。
貳、有罪部分
一、上揭犯罪事實，業據被告戊○○、甲○○、乙○○、丁○○
    、己○○、丙○○於警詢、偵查迄本院準備程序、審理時均
    坦承不諱，核與被害人徐家莉、吳良桂於警詢及偵查（詳97
    年度偵字第5214號偵查卷第168 頁、171 頁、172 頁、371
    至374 頁、418 頁、427 頁、428 頁）、證人莊素珠、賴浚
    連、李梅英於警詢（詳97年度偵字第5214號偵查卷第164 至
    167 頁、173 至174 頁）、證人盧淑於警詢及本院審理時（
    詳98年度偵字第703 號偵查卷第103 至105 頁、本院98年3
    月31日審判筆錄）指訴情節相符，並有偽造「臺灣高雄地方
    法院檢察署刑事傳票」、「臺灣高雄地方法院檢察署強制性
    資產凍結執行書」、「高雄地方法院地檢署監管科」影本各
    1 紙（附97年度偵字第5214號偵查卷第436 至438 頁）、桃
    園縣政府警察局桃園分局同安派出所受理各類案件紀錄表、
    桃園縣政府警察局桃園分局同安派出所受理刑事案件報案三
    聯單、內政部警政署反詐騙諮詢專線紀錄表（附97年度偵字
    第5214號偵查卷第169 頁至第170 頁）、門號0000000000號
    監聽譯文及通聯紀錄（附97年度偵字第5214號偵查卷第227
    頁至243 頁）在卷可稽。復按刑法上所謂共同實施，並不以
    參與全部犯罪行為為必要，其分擔實施一部分行為者，仍屬
    共同正犯，有最高法院46年度臺上字第1304號判例意旨足資
    參照。本件犯罪手法，均係先由含被告戊○○、甲○○、丙○○在內之詐騙集團成員，先在大陸地區撥打電話向被害人
    徐家莉等人詐騙，聯絡被害人交款事宜，或傳真偽造「臺灣
    高雄地方法院檢察署刑事傳票」、「臺灣高雄地方法院檢察
    署強制性資產凍結執行書」（被害人徐家莉部分）、「臺灣
    台中地方法院檢察署強制性資產凍結執行書」公文書（被害
    人賴浚連部分），用以取信被害人，再推由被告乙○○、丁○○、己○○負責出面收取被害人所交付之款項，而以此方
    式共同實施詐欺犯罪，顯見被告等與不詳詐騙集團所屬成員
    間就上開犯行，分有犯意聯絡及行為分擔。至被害人賴浚連
    雖將其收取之偽造「臺灣台中地方法院檢察署強制性資產凍
    結執行書」公文書1 紙撕毀丟棄，此有臺灣基隆地方法院檢
    察署公務電話紀錄單附卷足憑（附97年度偵字第5214號偵查
    卷第439 頁），然被告甲○○於本院審理時坦承有傳真被害
    人賴浚連所述之偽造「臺灣台中地方法院檢察署強制性資產
    凍結執行書」公文書1 紙，另其餘被告戊○○等人就此部分
    均自白犯行，是偽造「臺灣台中地方法院檢察署強制性資產
    凍結執行書」公文書1 紙雖未扣案，仍無礙此部分事實之認
    定，附此敘明。是本件事證明確，被告等犯行洵堪認定，應
    予依法論科。
二、按公文書係指公務員職務上製作之文書，刑法第10條第3 項
    定有明文。又刑法上偽造文書罪，係著重於保護公共信用之
    法益，即使該偽造文書所載名義製作人實無其人，而社會上
    一般人仍有誤信其為真正文書之危險，仍難阻卻犯罪之成立
    （最高法院54年度台上字第1404號判例意旨參照）。查上開
    偽造之「臺灣高雄地方法院檢察署刑事傳票」、「臺灣高雄
    地方法院檢察署強制性資產凍結執行書」、「高雄地方法院
    地檢署監管科」、「臺灣台中地方法院檢察署強制性資產凍
    結執行書」公文書，其上有偽造之「臺灣高雄地方法院檢察
    署印」、「臺灣台中地方法院檢察署印」公印文、或兼有偽
    造之「檢察官張介欽」印文，顯足以使一般人誤信其為公務
    員職務上所製作之真正文書之危險，自屬偽造之公文書無訛
    。故核被告戊○○、甲○○、乙○○、丁○○、己○○，就
    事實二(一)之犯行（即被害人徐家莉部分），均係犯刑法第15
    8 條第1 項僭行公務員職權罪、第216 條、第211 條行使偽
    造公文書罪、第339 條第1 項詐欺取財罪；被告戊○○、甲○○、乙○○、丁○○、己○○，就事實二(二)之犯行（即被
    害人莊素珠部分），均係犯刑法第339 條第3 項、第1 項詐
    欺取財未遂罪；被告戊○○、甲○○、丙○○、乙○○、丁○○、己○○，就事實二(三)之犯行（即被害人吳良桂部分）
    ，均係犯刑法第158 條第1 項僭行公務員職權罪、第339 條
    第1 項詐欺取財罪；被告戊○○、甲○○、乙○○、丁○○
    、己○○，就事實二(四)之犯行（即被害人賴浚連部分），均
    係犯刑法第21 6條、第211 條行使偽造公文書罪、第339 條
    第3 項、第1 項詐欺取財未遂罪；被告乙○○、丁○○、己○○，就事實二(五)之犯行（即被害人盧淑部分），均係犯刑
    法第339 條第3 項、第1 項詐欺取財未遂罪；被告甲○○、
    乙○○、丁○○、己○○，就事實二(六)之犯行（即被害人李
    梅英部分），均係犯刑法第339 條第3 項、第1 項詐欺取財
    未遂罪。被告戊○○、甲○○、乙○○、丁○○、己○○與
    王保智及其所組詐欺集團成員在大陸地區之不詳成年女子、
    「無敵」成年男子，分別就事實二(一)、(二)、(四)犯行、被告戊○○、甲○○、丙○○、乙○○、丁○○、己○○與王保智
    及其所組詐欺集團成員在大陸地區之不詳成年女子、「無敵
    」成年男子，就事實二(三)犯行、被告乙○○、丁○○、己○○與王保智及其所組詐欺集團成員在大陸地區之不詳成年女
    子、「無敵」成年男子，就事實二(五)犯行、被告甲○○、乙○○、丁○○、己○○與王保智及其所組詐欺集團成員在大
    陸地區之不詳成年女子、「無敵」成年男子，就事實二(六)犯
    行，分有犯意聯絡，行為分擔，為共同正犯。被告戊○○、
    甲○○、乙○○、丁○○、己○○以共同犯罪意思犯上述事
    實二(一)、(四)所示犯行，而由其他共犯王保智所實行之偽造「
    檢察官張介欽」印章、偽造「臺灣高雄地方法院檢察署印」
    、「臺灣台中地方法院檢察署印」公印暨公印文行為，均係
    共同偽造「臺灣高雄地方法院檢察署刑事傳票」、「臺灣高
    雄地方法院檢察署強制性資產凍結執行書」、「高雄地方法
    院地檢署監管科」、「臺灣台中地方法院檢察署強制性資產
    凍結執行書」公文書之低度行為，均不另論罪。又被告戊○○、甲○○、乙○○、丁○○、己○○以共同犯罪意思參與
    上述共同偽造公文書之行為係低度行為，應為共同參與行使
    之高度行為所吸收，亦均不另論罪。被告戊○○、甲○○、
    乙○○、丁○○、己○○，於事實二(一)之犯行，係以一共同
    行為觸犯僭行公務員職權罪、行使偽造公文書罪、詐欺取財
    罪等罪名、被告戊○○、甲○○、丙○○、乙○○、丁○○
    、己○○，於事實二(三)之犯行，係以一共同行為觸犯僭行公
    務員職權罪、詐欺取財罪等罪名、被告戊○○、甲○○、乙○○、丁○○、己○○，於事實二(四)之犯行，係以一共同行
    為觸犯行使偽造公文書罪、詐欺取財未遂罪等罪名，均為想
    像競合犯，依刑法第55條之規定，分論從較重之共同行使偽
    造公文書罪（事實二(一)、(四)部分）、詐欺取財罪（事實二(三)
    部分）處斷。被告甲○○前因公共危險案件，經臺灣桃園地
    方法院以96年度桃交簡字第72 2號簡易判決判處有期徒刑3
    月（嗣裁定減為有期徒刑1 月15日確定），而於96年9 月13
    日易科罰金執行完畢，有臺灣高等法院被告全國前案紀錄表
    可稽，其於有期徒刑執行完畢後再故意犯本件共同行使偽造
    公文書等罪，為累犯，均應依刑法第47條第1 項規定加重其
    刑。被告戊○○、甲○○、乙○○、丁○○、己○○，就事
    實二(二)部分所犯詐欺取財未遂罪、被告乙○○、丁○○、己○○，就事實二(五)部分所犯詐欺取財未遂罪、被告甲○○、
    乙○○、丁○○、己○○，就事實二(六)部分所犯詐欺取財未
    遂罪，均已著手施用詐術而尚未得手財物，犯罪均尚屬未遂
    ，各依刑法第25條第2 項之規定減輕其刑，並就被告甲○○
    部分分別依法先加後減之。被告戊○○、乙○○、丁○○、
    己○○、甲○○，於附表一、二、四、五、六所犯各罪，犯
    意各別，行為互殊，應予分論併罰。爰審酌被告戊○○、甲○○、丙○○、乙○○、丁○○、己○○，於正值盛年，不
    思循正當途徑獲取財物，卻冒用檢察署、司法警察等名義，
    或兼行使偽造之公文書，跨海實施電話詐騙行為，嚴重影響
    國家經濟秩序及社會治安，破壞民眾對檢察機關及司法警察
    機關之信任，並造成被害人徐家莉等人之財產損失，被告戊○○等犯後均坦承犯行，業與被害人徐家莉、吳良桂、賴浚
    連達成和解之犯後態度，及其於本案犯行中之角色，參與犯
    罪分工之程度，並渠等犯罪之動機、目的及其智識程度、生
    活狀況等一切情狀，分別量處如附表所示之刑，併就被告丙○○部分諭知易科罰金折算標準及就被告戊○○、甲○○、
    乙○○、丁○○、己○○部分定其應執行之刑。至公訴人就
    被告等所犯各罪求處定應執行有期徒刑8 年，本院認處如主
    文所示之刑，已足以懲治被告等，是公訴人具體求處之有期
    徒刑8 年尚認過重，併此敘明。
三、本案之偽造「檢察官張介欽」印章1 枚、偽造「臺灣高雄地
    方法院檢察署印」、「臺灣台中地方法院檢察署印」公印各
    1 枚，雖均未扣案，惟無證據證明已滅失，依刑法第219 條
    規定，不問屬於犯人與否，均應併予宣告沒收之。扣案偽造
    之「臺灣高雄地方法院檢察署刑事傳票」、「臺灣高雄地方
    法院檢察署強制性資產凍結執行書」、「高雄地方法院地檢
    署監管科」公文書，係被害人徐家莉提供予警方扣押，該等
    文書之所有權在本案共犯實施犯罪之當時應已移轉予被害人
    徐家莉，不再屬被告等及本案共犯所有，故不得逕予沒收之
    ，然其上所分別蓋用「臺灣高雄地方法院檢察署印」、「檢
    察官張介欽」印文既屬偽造，仍應依刑法第219 條之規定併
    予宣告沒收。另未扣案之「抗傳即拘」戳章，為共犯王保智
    所有供本件詐騙被害人徐家莉所用之物，業據被告戊○○、
    甲○○供陳在卷，爰依刑法第38條第1 項第2 款宣告沒收。
    未扣案之「臺灣台中地方法院檢察署強制性資產凍結執行書
    」公文書1 紙，業經被害人賴浚連撕毀而滅失，是其上偽造
    之「臺灣台中地方法院檢察署印」印文，即不予宣告沒收。
    又被告乙○○、丁○○、己○○等人所共用門號0000000000
    號行動電話1 具，未據扣案，雖為共犯王保智所有，然已丟
    棄，業經被告丁○○於警詢中供述在卷，爰即不予宣告沒收
    。另在被告戊○○處扣得之門號0000000000號行動電話1 具
    、被告乙○○處扣得之中國建設銀行廣東省分行存摺1 本、
    中國建設銀行海南省分行存摺1 本、提款卡1 枚、隨身碟1
    具、門號0000000000號行動電話1 具、序號00000000000000
    0 號、000000000000000 號行動電話各1 具、VIDEO PLAYER
    行動電話1 具、中華民國護照1 本、台胞證1 本、筆記本2
    本、被告丁○○、丙○○處扣得之門號0000000000號、門號
    0000000000號、門號0000000000號、序號000000000000000
    號行動電話各1 具、門號0000000000號SIM 卡1 枚、被告己○○處扣得之門號0000000000號行動電話1 具，並無證據證
    明上揭扣案物品與本件犯行有何直接關聯，爰不併予宣告沒
    收，附此敘明。
參、不另為諭知無罪部分
一、公訴意旨以：被告戊○○、甲○○、乙○○、丁○○、己○○共同基於僭行公務員職權之犯意聯絡，於上揭事實二(二)、
    (四)所示時地，由被告戊○○、甲○○冒充警務人員、檢察官
    等，撥打電話與被害人莊素珠、賴浚連，嗣推由被告丁○○
    駕車兼把風，被告乙○○把風，被告己○○假冒書記官等公
    務員，欲向被害人莊素珠、賴浚連詐騙財物，因認被告戊○○、甲○○、乙○○、丁○○、己○○此部分尚涉犯刑法第
    158 條第1 項僭行公務員職權罪嫌；另被告甲○○、乙○○
    、丁○○、己○○共同基於僭行公務員職權之犯意聯絡，於
    上揭事實二(六)所示時地，由被告甲○○冒充警務人員，撥打
    電話予被害人李梅英，嗣推由被告丁○○駕車兼把風，被告
    乙○○把風，被告己○○假冒公務員，欲向被害人李梅英詐
    騙財物，因認被告甲○○、乙○○、丁○○、己○○此部分
    尚涉犯刑法第158 條第1 項僭行公務員職權罪嫌；另被告乙○○、丁○○、己○○共同基於僭行公務員職權、行使偽造
    公文書之犯意聯絡，於上揭事實二(五)所示時地，由在大陸地
    區王保智所組詐欺集團成員冒充警務人員、檢察官等人員，
    撥打電話予被害人盧淑，嗣推由被告丁○○駕車兼把風，被
    告乙○○把風，被告己○○假冒公務員等待「無敵」指示向
    被害人盧淑取款，惟被害人盧淑依約前往桃園市○○○街、
    宏昌十二街轉角處之7-11便利商店接收傳真文件後，即發現
    遭詐騙。因認被告乙○○、丁○○、己○○此部分尚涉犯刑
    法第158 條第1 項僭行公務員職權罪嫌、第211 條、第216
    條行使偽造公文書罪嫌。
二、按不能證明犯罪者，應諭知無罪之判決，刑事訴訟法第154
    條第2項，第301條第1 項分別定有明文。而認定犯罪事實所
    憑之證據，雖不以直接證據為限，間接證據亦包括在內；然
    而無論直接或間接證據，其為訴訟上之證明，須於通常一般
    之人均不致有所懷疑，而得確信其為真實之程度者，始得據
    為有罪之認定，倘其證明尚未達到此一程度，而有合理之懷
    疑存在時，即應為有利於被告之認定，更不必有何有利之證
    據，最高法院著有30年上字第816 號、76年台上字第4986號
    判例可資參照。
三、本件公訴人認被告戊○○、甲○○、乙○○、丁○○、己○○涉有前開僭行公務員職權罪嫌、行使偽造公文書罪嫌，無
    非係以被告戊○○等之自白、被害人莊素珠、賴浚連、李梅
    英、盧淑之證述，及門號0000000000號通聯譯文、自被告乙○○處扣得之隨身碟（內有傳票、監管公文、教戰手冊等電
    磁紀錄）等為其論據。訊據被告戊○○、甲○○、乙○○、
    丁○○、己○○固均供承於上揭事實二(二)、(四)所示時地，由
    被告戊○○、甲○○冒充金融犯罪經濟科科長、警察，撥打
    電話予被害人莊素珠、賴浚連，嗣推由被告丁○○駕車兼把
    風，被告乙○○把風，被告己○○假冒書記官等公務員，欲
    向被害人莊素珠、賴浚連詐騙財物；另被告甲○○於上揭事
    實二(六)所示時地，由被告甲○○冒充警務人員，撥打電話予
    被害人李梅英，嗣推由被告丁○○駕車兼把風，被告乙○○
    把風，被告己○○假冒公務員，欲向被害人李梅英詐騙財物
    ；另被告乙○○、丁○○、己○○，於上揭事實二(五)所示時
    地，由在大陸地區王保智所組詐欺集團成員冒充警務人員、
    檢察官，撥打電話予被害人盧淑，嗣推由被告丁○○駕車兼
    把風，被告乙○○把風，被告己○○假冒公務員，欲向被害
    人盧淑詐騙財物等事實不諱。然被告乙○○、丁○○、己○○均辯稱：渠等雖有於上揭事實二(二)、(四)、(五)、(六)所示時地
    依詐欺集團成員指示集合，因事跡敗露，所以均未出面與被
    害人莊素珠、賴浚連、李梅英、盧淑等人接洽，亦未出面向
    上揭被害人自稱書記官、警員等公務員等語。經查：
  (甲)按刑法第158 條第1 項所指冒充公務員而行使其職權之僭行
    職權罪，係指無此職權而僭越行使者而言，故行為人除冒充
    公務員之外，尚須有僭行越使職權之行為，始屬相當。而本
    案依被害人莊素珠、賴浚連、李梅英於警詢之證述（詳97年
    度偵字第5214號偵查卷第164 至167 頁、173 至174 頁）、
    及被害人盧淑於警詢及本院審理時之證述（詳98年度偵字第
    703 號偵查卷第103 至105 頁、本院98年3 月31日審判筆錄
    ），足認被害人莊素珠領款後與家人聯絡，經家人提醒始知
    受騙而未前往約定處；被害人賴浚連領款前告知祖母，經祖
    母提醒始知受騙而未前往約定處；被害人盧淑依約前往桃園
    市○○○街、宏昌十二街轉角處之7- 11 便利商店接收傳真
    文件後，即發現遭詐騙而未前往約定處；被害人李梅英出門
    後，疑似遭詐騙，而前往北苗派出所報案等節。另觀卷附門
    號0000000000號通聯譯文，可悉被告等於事跡敗露後，並無
    出面與被害人莊素珠、賴浚連、李梅英、盧淑接洽之對話內
    容。從而，被告乙○○、丁○○、己○○無於事實二(二)、(四)
    、(五)、(六)所示時、地冒充公務員而僭行越使職權之行為，應
    堪認定。
  (乙)又被告戊○○、甲○○雖在大陸地區冒充公務員身分而以電
    話向被害人莊素珠、賴浚連詐騙；被告甲○○在大陸地區冒
    充警察身分以電話向被害人李梅英詐騙；被告乙○○、丁○○、己○○於上揭事實(五)所示時地，推由在大陸地區王保智
    所組詐欺集團成員冒充警務人員、檢察官等人員，以電話向
    被害人盧淑詐騙，然此僅係被告戊○○等所屬詐騙集團施用
    詐術之方法，而均無僭行越使公務員職權之行為，至為明灼
    。
  (丙)再被害人盧淑於本院審理時證述：「（問：對方有交付你何
    文件？）沒有。他只是傳真我的身分證號碼、帳號，沒有傳
    真其他文件給我」、「我是先收到我家信箱裡的公文，是一
    張傳票，後來，他才打電話要我去收傳真機的傳真，有我身
    分證號碼及我銀行的資料，我怕了之後，我說我要去報警，
    就斷掉了」、「（問：你拿到該傳票後，該傳票有無郵局的
    戳印？）我沒有注意看，我忘記了」、「（問：該傳票你後
    來如何處理，你交給誰？）我交給警員」等語（見本院98年
    3 月31日審判筆錄），從而，被害人盧淑之證詞無從證明當
    時在大陸地區之王保智所組詐欺集團成員交付之資料為何種
    公文書，況本院依職權向桃園縣政府警察局桃園分局、基隆
    市警察局調取被害人盧淑交付之文書無著，此有本院卷附之
    98 年4月3 日基院慧刑正98訴69字第05201 號函、基隆市警
    察局職務報告足憑，是被害人盧淑所收受者是否為公文書，
    俱無所悉。至自被告乙○○處扣得之隨身碟，其內雖有傳票
    、監管公文、教戰手冊等電磁紀錄，然被告乙○○於本院審
    理時供陳：該隨身碟係被告甲○○帶回臺灣交給伊，會有人
    來向伊拿隨身碟，伊不清處隨身碟之內容等語（詳本院98年
    4 月21日審判筆錄），況遍觀全卷，並無證據證明被告乙○○等人有利用扣案隨身碟之電磁紀錄為本案犯行，當不足為
    被告等不利之證據。
  綜上，本案此部分檢察官提出之證據尚不足以認定被告等有上
  開共同僭行公務員職權、行使偽造公文書之犯行。此外，復查
  無其他積極證據足認被告等有公訴意旨所述此部分犯行，惟被
  告等此部分若成立犯罪，依公訴意旨認定之犯罪事實所示，亦
  與被告等前開分經本院論罪科刑之犯行間，各具有想像競合犯
  之裁判上一罪關係，爰均不另為無罪之諭知，附此敘明。
肆、無罪部分
一、公訴意旨以：被告戊○○、甲○○、丙○○、乙○○、丁○○、己○○共同基於詐欺取財、僭行公務員職權、行使偽造
    公文書之犯意聯絡，於97年1 月間起，分別陸續加入王保智
    在大陸地區所組織之詐欺集團，由被告戊○○、甲○○、丙○○負責在大陸地區撥打電話，冒充偵查犯罪之公務員，於
    (甲)97年1 月22日撥打電話予被害人張森雄，謊稱其涉嫌詐欺
    案件，需配合辦案交付款項等語，嗣被害人張森雄陷於錯誤
    後，再推由被告乙○○、丁○○、己○○共持門號00000000
    00號行動電話1 具，與大陸地區之成員即時連絡，並於同日
    在桃園縣中壢市○○路、中興路口「肯德基」速食店前向被
    害人張森雄詐得86萬元；(乙)於97年10月21日上午11時許，撥
    打電話予被害人盧淑，謊稱其涉嫌詐欺案件，需配合辦案交
    付款項等語，嗣被害人盧淑陷於錯誤後，再推由被告乙○○
    、丁○○、己○○（該3 人此部分所涉詐欺取財未遂罪，經
    本院判決有罪如上述）共持門號0000000000號行動電話1 具
    ，與大陸地區之成員即時連絡，惟被害人盧淑因接收詐欺集
    團成員傳真之文件後，即發現遭詐騙，而未得逞。因認被告
    戊○○、甲○○、丙○○、乙○○、丁○○、己○○於上揭
    (甲)部分，均係犯刑法第158 條第1 項僭行公務員職權罪嫌、
    第216 條、第211 條行使偽造公文書罪嫌、第339 條第1 項
    詐欺取財罪嫌；被告戊○○、甲○○、丙○○於上揭(乙)部分
    ，均係犯刑法第158 條第1 項僭行公務員職權罪嫌、第216
    條、第211 條行使偽造公文書罪嫌、第339 條第3 項、第1
    項詐欺取財未遂罪嫌。
二、按犯罪事實應依證據認定之，無證據不得認定犯罪事實；不
    能證明被告犯罪者，應諭知無罪之判決，刑事訴訟法第154
    條第2 項、第301 條第1 項分別定有明文。又事實之認定，
    應憑證據，如不能發現相當證據，或證據不足以證明，自不
    能以推測或擬制之方法，以為裁判基礎（最高法院40年台上
    字第86號判例意旨參照）。再按刑事訴訟法第161 條第1 項
    規定：檢察官就被告犯罪事實，應負舉證責任，並指出證明
    之方法。其立法理由：「為確實促使檢察官負舉證責任及防
    止濫行起訴‥‥檢察官對於被告之犯罪事實，自應負提出證
    據及說明之實質責任」。因此，公訴案件犯罪證據之蒐集及
    提起公訴後，對犯罪事實之舉證責任與指出證明之方法，均
    屬公訴人之職責，原則上法院僅於當事人之主張及舉證範圍
    內進行調查證據，其經法定程序調查證據之結果，認已足以
    證明犯罪事實時，始得為犯罪事實之認定。若其為訴訟上之
    證明，於通常一般人仍有合理之懷疑存在，尚未達於可確信
    其真實之程度者，在該合理懷疑尚未剔除前，自不能為有罪
    之認定。且法院不得以偵查機關關於某種犯罪之調查不易，
    即放棄上開原則之堅持，致有違背刑事訴訟無罪推定及嚴格
    證明之原則。是以，倘檢察官所提出之證據，不足為被告有
    罪之積極證明，或其指出證明之方法，無從說服法院以形成
    被告有罪之心證，基於無罪推定之原則，自應為被告無罪判
    決之諭知（最高法院92年台上字第128 號判例要旨及94年度
    台上字第2033號判決要旨參照）。
三、訊據被告戊○○等均堅詞否認涉有(甲)(乙)部分之犯行，被告戊○○辯稱：97年1 月間，伊還在學習，沒有與張森雄對話及
    參與詐騙張森雄之犯行，亦無分到任何贓款；被害人盧淑部
    分，伊當時在看電視，有聽到對話內容在互罵，這件被害人
    不相信，所以沒有繼續與被害人盧淑講下去，伊沒有與盧淑
    講過電話等語；被告甲○○辯稱：伊於97年1 月間沒有去大
    陸地區，伊是在97年3 、4 月間加入該詐欺集團，後來是在
    同年8 、9 月間才開始打電話給被害人，所以伊沒有參與詐
    騙被害人張森雄這件案件，被害人盧淑這件伊沒有參與等語
    ；被告丙○○辯稱：伊是在97年5 月間前往大陸地區，沒有
    參與詐騙被害人張森雄、盧淑之案件，伊只有打過1 通電話
    予被害人吳良桂等語；被告乙○○辯稱：伊是在97年9 月間
    才加入王保智之組織詐欺集團，負責在台灣地區向被害人取
    款，伊沒有參與被害人張森雄之詐騙案件等語；被告丁○○
    辯稱：伊是在97年7 、8 月間加入王保智之組織詐欺集團，
    沒有參與被害人張森雄之詐騙案件等語；被告己○○辯稱：
    伊是在97年7 、8 月間加入王保智之組織詐欺集團，伊沒有
    參與被害人張森雄之詐騙案件等語。公訴意旨認被告戊○○
    、甲○○、丙○○、乙○○、丁○○、己○○涉有上揭犯行
    ，無非係以被告戊○○等之自白、被害人張森雄、盧淑之證
    詞、卷附通訊監察譯文、偽造「臺灣高雄地方法院檢察署刑
    事傳票」、「臺灣高雄地方法院檢察署強制性資產凍結執行
    書」、「高雄地方法院地檢署監管科」影本各1 紙為主要論
    據。經查：
  (一)被害人張森雄、盧淑於警詢及本院審理時，均指皆遭電話詐
    騙，未見過電話中之詐欺行為人，且被害人張森雄於本院審
    理時，經其一一指認在場哪位被告向其收款時，被害人張森
    雄無法指出（詳本院98年3 月31日審判筆錄），另被告戊○○等6 人，於本院審理時逐一說「我是檢察官」時，被害人
    盧淑聽聞後證述：被告等之口音與當時電話中之口音不同，
    電話中的口音較老、接近外省口音等語（詳本院98年3 月31
    日審判筆錄），是尚難據此即認被告等確係對被害人張森雄
    、盧淑實施公訴人所指偽稱公務員、行使偽造公文書、詐欺
    取財之人。
  (二)扣案雖有被害人張森雄提出之偽造「臺灣高雄地方法院檢察
    署刑事傳票」、「臺灣高雄地方法院檢察署強制性資產凍結
    執行書」、「高雄地方法院地檢署監管科」之公文書等傳真
    資料，惟被告戊○○、甲○○、丙○○、乙○○、丁○○、
    己○○均否認參與詐騙被害人張森雄，且觀之被害人張森雄
    於遭詐騙之時（即97年1 月22日），被告甲○○、丙○○、
    乙○○、丁○○、己○○均無出境資料而係在台灣地區，此
    有內政部入出國及移民署98年2 月26日移署資處娟字第0980
    032052號函及後附入出國日期證明書在卷足憑（附本院卷）
    而公訴人亦未舉證證明被告等於被害人張森雄遭詐騙時已加
    入王保智所組之詐欺集團，則被告等上揭所辯，尚非不可採
    。
  (三)另卷附門號0000000000、0000000000、0000000000、000000
    0000、0000000000、0000000000號等通訊譯文，俱無與本件
    詐騙被害人張森雄、盧淑有關之通話內容，而卷附門號0000
    000000號等通訊譯文，雖有關於被告乙○○、丁○○、己○○均於97年10月21日與在大陸地區不詳成年男子聯絡集合地
    點、向被害人盧淑收款事宜之通話內容，惟被告乙○○於本
    院審理時供陳：「應該是無敵打給我的，要我們集合，印象
    中，我們沒有去盧淑的家，當天我跟丁○○、己○○三人有
    在一起，準備接收大陸方面的指示，去向被害人詐騙……」
    等語（見本院98年4 月21日審判筆錄），從而，卷附通訊譯
    文無從執為被告戊○○、甲○○、丙○○、乙○○、丁○○
    、己○○有參與詐騙被害人張森雄、及被告戊○○、甲○○
    、丙○○有參與詐騙被害人盧淑之不利證據。
  綜上，本件並無證據足以證明被告戊○○、甲○○、丙○○、
  乙○○、丁○○、己○○確有參與上揭肆一(甲)部分行為、及被
  告戊○○、甲○○、丙○○確有參與上揭肆一(乙)部分行為，且
  公訴人亦未舉證證明被告等人對上揭肆一(甲)(乙)部分，與實際行
  為人有犯意聯絡及行為分擔，尚難推認渠等就上揭肆一(甲)(乙)部
  分有何確定或不確定故意，再者，本件並未自其等處查扣任何
  與上揭肆一(甲)(乙)部分相關之資料，是被告戊○○、甲○○、丙○○、乙○○、丁○○、己○○就上揭肆一(甲)部分、及被告戊○○、甲○○、丙○○就上揭肆一(乙)部分犯罪，即屬不能證明
  ，依法自應均諭知無罪。
據上論斷，應依刑事訴訟法第299 條第1 項前段、第301 條第1
項、刑法第28條、第158 條第1 項、第216 條、第211 條、第33
9 條第1 項、第3 項、第55條、第47條第1 項、第25條第2 項、
第51條第5 款、第41條第1 項前段、第219 條、第38條第1 項第
2 款，刑法施行法第1 條之1 第1 項，判決如主文。
本案經檢察官林秋田到庭執行職務。
中    華    民    國    98    年    4     月    29    日
                  刑事第二庭審判長法  官  陳志祥
                                  法  官  陳伯厚
                                  法  官  黃梅淑
以上正本證明與原本無異。
如不服本判決應於收受本判決後10日內向本院提出上訴書狀，其
未敘述上訴理由者，並得於提起上訴後10日內向本院補提理由書
狀（均須按他造當事人之人數附繕本。）「切勿逕送上級法院」
中    華    民    國    98    年    4     月    29    日
                                  書記官  盧鏡合
附錄本案論罪科刑法條：
刑法第158條
冒充公務員而行使其職權者，處3 年以下有期徒刑、拘役或500
元以下罰金。
冒充外國公務員而行使其職權者，亦同。
刑法第216條
行使第210條至第215條之文書者，依偽造、變造文書或登載不實
事項或使登載不實事項之規定處斷。
刑法第211條
偽造、變造公文書，足以生損害於公眾或他人者，處1年以上7年
以下有期徒刑。
刑法第339條
意圖為自己或第三人不法之所有，以詐術使人將本人或第三人之
物交付者，處5年以下有期徒刑、拘役或科或併科1000元以下罰
金。
以前項方法得財產上不法之利益或使第三人得之者，亦同。
前二項之未遂犯罰之。
附表一：被告戊○○所犯之罪所處之刑
┌─┬───────┬──────────────────────┐
│1 │犯罪事實二(一)  │戊○○共同犯行使偽造公文書罪，處有期徒刑壹年│
│  │              │肆月，未扣案偽造「檢察官張介欽」印章1 枚、「│
│  │              │抗傳即拘」戳章1 枚、偽造「臺灣高雄地方法院檢│
│  │              │察署印」公印1 枚、偽造「臺灣高雄地方法法院檢│
│  │              │察署刑事傳票」影本其上偽造之「檢察官張介欽」│
│  │              │、「臺灣高雄地方法院檢察署印」印文各1 枚、偽│
│  │              │造「臺灣高雄地方法院檢察署強制性資產凍結執行│
│  │              │書」影本其上偽造之「臺灣高雄地方法院檢察署印│
│  │              │」印文1 枚、偽造「高雄地方法院地檢署監管科」│
│  │              │影本其上偽造之「檢察官張介欽」、「臺灣高雄地│
│  │              │方法院檢察署印」印文各1 枚，均沒收。        │
├─┼───────┼──────────────────────┤
│2 │犯罪事實二(二)  │戊○○共同犯詐欺取財未遂罪，處有期徒刑參月。│
├─┼───────┼──────────────────────┤
│3 │犯罪事實二(三)  │戊○○共同犯詐欺取財罪，處有期徒刑陸月。    │
├─┼───────┼──────────────────────┤
│4 │犯罪事實二(四)  │戊○○共同犯行使偽造公文書罪，處有期徒刑壹年│
│  │              │貳月，未扣案偽造「臺灣台中地方法院檢察署印」│
│  │              │公印1 枚沒收。                              │
└─┴───────┴──────────────────────┘
附表二：被告乙○○所犯之罪所處之刑
┌─┬───────┬──────────────────────┐
│1 │犯罪事實二(一)  │乙○○共同犯行使偽造公文書罪，處有期徒刑壹年│
│  │              │貳月，未扣案偽造「檢察官張介欽」印章1 枚、「│
│  │              │抗傳即拘」戳章1 枚、偽造「臺灣高雄地方法院檢│
│  │              │察署印」公印1 枚、偽造「臺灣高雄地方法法院檢│
│  │              │察署刑事傳票」影本其上偽造之「檢察官張介欽」│
│  │              │、「臺灣高雄地方法院檢察署印」印文各1 枚、偽│
│  │              │造「臺灣高雄地方法院檢察署強制性資產凍結執行│
│  │              │書」影本其上偽造之「臺灣高雄地方法院檢察署印│
│  │              │」印文1 枚、偽造「高雄地方法院地檢署監管科」│
│  │              │影本其上偽造之「檢察官張介欽」、「臺灣高雄地│
│  │              │方法院檢察署印」印文各1 枚，均沒收。        │
├─┼───────┼──────────────────────┤
│2 │犯罪事實二(二)  │乙○○共同犯詐欺取財未遂罪，處有期徒刑參月。│
│  │              │                                            │
├─┼───────┼──────────────────────┤
│3 │犯罪事實二(三)  │乙○○共同犯詐欺取財罪，處有期徒刑伍月。    │
├─┼───────┼──────────────────────┤
│4 │犯罪事實二(四)  │乙○○共同犯行使偽造公文書罪，處有期徒刑壹年│
│  │              │貳月，未扣案偽造「臺灣台中地方法院檢察署印」│
│  │              │公印1 枚沒收。                              │
├─┼───────┼──────────────────────┤
│5 │犯罪事實二(五)  │乙○○共同犯詐欺取財未遂罪，處有期徒刑參月。│
│  │              │                                            │
├─┼───────┼──────────────────────┤
│6 │犯罪事實二(六)  │乙○○共同犯詐欺取財未遂罪，處有期徒刑參月。│
│  │              │                                            │
└─┴───────┴──────────────────────┘
附表三：被告丙○○所犯之罪所處之刑
┌────────┬──────────────────────┐
│犯罪事實二(三)    │丙○○共同犯詐欺取財罪，處有期徒刑伍月，如易│
│                │科罰金，以新台幣壹仟元折算壹日。            │
└────────┴──────────────────────┘
附表四：被告丁○○所犯之罪所處之刑
┌─┬───────┬──────────────────────┐
│1 │犯罪事實二(一)  │丁○○共同犯行使偽造公文書罪，處有期徒刑壹年│
│  │              │貳月，未扣案偽造「檢察官張介欽」印章1 枚、「│
│  │              │抗傳即拘」戳章1 枚、偽造「臺灣高雄地方法院檢│
│  │              │察署印」公印1 枚、偽造「臺灣高雄地方法法院檢│
│  │              │察署刑事傳票」影本其上偽造之「檢察官張介欽」│
│  │              │、「臺灣高雄地方法院檢察署印」印文各1 枚、偽│
│  │              │造「臺灣高雄地方法院檢察署強制性資產凍結執行│
│  │              │書」影本其上偽造之「臺灣高雄地方法院檢察署印│
│  │              │」印文1 枚、偽造「高雄地方法院地檢署監管科」│
│  │              │影本其上偽造之「檢察官張介欽」、「臺灣高雄地│
│  │              │方法院檢察署印」印文各1 枚，均沒收。        │
├─┼───────┼──────────────────────┤
│2 │犯罪事實二(二)  │丁○○共同犯詐欺取財未遂罪，處有期徒刑參月。│
│  │              │                                            │
├─┼───────┼──────────────────────┤
│3 │犯罪事實二(三)  │丁○○共同犯詐欺取財罪，處有期徒刑伍月。    │
├─┼───────┼──────────────────────┤
│4 │犯罪事實二(四)  │丁○○共同犯行使偽造公文書罪，處有期徒刑壹年│
│  │              │貳月，未扣案偽造「臺灣台中地方法院檢察署印」│
│  │              │公印1 枚沒收。                              │
├─┼───────┼──────────────────────┤
│5 │犯罪事實二(五)  │丁○○共同犯詐欺取財未遂罪，處有期徒刑參月。│
│  │              │                                            │
├─┼───────┼──────────────────────┤
│6 │犯罪事實二(六)  │丁○○共同犯詐欺取財未遂罪，處有期徒刑參月。│
│  │              │                                            │
└─┴───────┴──────────────────────┘
附表五：被告己○○所犯之罪所處之刑
┌─┬───────┬──────────────────────┐
│1 │犯罪事實二(一)  │己○○共同犯行使偽造公文書罪，處有期徒刑壹年│
│  │              │貳月，未扣案偽造「檢察官張介欽」印章1 枚、「│
│  │              │抗傳即拘」戳章1 枚、偽造「臺灣高雄地方法院檢│
│  │              │察署印」公印1 枚、偽造「臺灣高雄地方法法院檢│
│  │              │察署刑事傳票」影本其上偽造之「檢察官張介欽」│
│  │              │、「臺灣高雄地方法院檢察署印」印文各1 枚、偽│
│  │              │造「臺灣高雄地方法院檢察署強制性資產凍結執行│
│  │              │書」影本其上偽造之「臺灣高雄地方法院檢察署印│
│  │              │」印文1 枚、偽造「高雄地方法院地檢署監管科」│
│  │              │影本其上偽造之「檢察官張介欽」、「臺灣高雄地│
│  │              │方法院檢察署印」印文各1 枚，均沒收。        │
├─┼───────┼──────────────────────┤
│2 │犯罪事實二(二)  │己○○共同犯詐欺取財未遂罪，處有期徒刑參月。│
│  │              │                                            │
├─┼───────┼──────────────────────┤
│3 │犯罪事實二(三)  │己○○共同犯詐欺取財罪，處有期徒刑伍月。    │
├─┼───────┼──────────────────────┤
│4 │犯罪事實二(四)  │己○○共同犯行使偽造公文書罪，處有期徒刑壹年│
│  │              │貳月，未扣案偽造「臺灣台中地方法院檢察署印」│
│  │              │公印1 枚沒收。                              │
├─┼───────┼──────────────────────┤
│5 │犯罪事實二(五)  │己○○共同犯詐欺取財未遂罪，處有期徒刑參月。│
│  │              │                                            │
├─┼───────┼──────────────────────┤
│6 │犯罪事實二(六)  │己○○共同犯詐欺取財未遂罪，處有期徒刑參月。│
│  │              │                                            │
└─┴───────┴──────────────────────┘
附表六：被告甲○○所犯之罪所處之刑
┌─┬───────┬──────────────────────┐
│1 │犯罪事實二(一)  │甲○○共同犯行使偽造公文書罪，累犯，處有期徒│
│  │              │刑壹年陸月，未扣案偽造「檢察官張介欽」印章1 │
│  │              │枚、「抗傳即拘」戳章1 枚、偽造「臺灣高雄地方│
│  │              │法院檢察署印」公印1 枚、偽造「臺灣高雄地方法│
│  │              │法院檢察署刑事傳票」影本其上偽造之「檢察官張│
│  │              │介欽」、「臺灣高雄地方法院檢察署印」印文各1 │
│  │              │枚、偽造「臺灣高雄地方法院檢察署強制性資產凍│
│  │              │結執行書」影本其上偽造之「臺灣高雄地方法院檢│
│  │              │察署印」印文1 枚、偽造「高雄地方法院地檢署監│
│  │              │管科」影本其上偽造之「檢察官張介欽」、「臺灣│
│  │              │高雄地方法院檢察署印」印文各1 枚，均沒收。  │
│  │              │                                            │
├─┼───────┼──────────────────────┤
│2 │犯罪事實二(二)  │甲○○共同犯詐欺取財未遂罪，累犯，處有期徒刑│
│  │              │肆月。                                      │
├─┼───────┼──────────────────────┤
│3 │犯罪事實二(三)  │甲○○共同犯詐欺取財罪，累犯，處有期徒刑柒月
│  │              │。                                          │
├─┼───────┼──────────────────────┤
│4 │犯罪事實二(四)  │甲○○共同犯行使偽造公文書罪，累犯，處有期徒│
│  │              │刑壹年肆月，未扣案偽造「臺灣台中地方法院檢察│
│  │              │署印」公印1 枚沒收。                        │
├─┼───────┼──────────────────────┤
│5 │犯罪事實二(六)  │甲○○共同犯犯詐欺取財未遂罪，累犯，處有期徒│
│  │              │刑肆月。                                    │
└─┴───────┴──────────────────────┘
附表七
┌─┬──────────────────────┐
│1 │未扣案偽造「檢察官張介欽」印章1 枚、「抗傳即│
│  │拘」戳章1 枚、偽造「臺灣高雄地方法院檢察署印│
│  │」公印1 枚、偽造「臺灣高雄地方法法院檢察署刑│
│  │事傳票」影本其上偽造之「檢察官張介欽」、「臺│
│  │灣高雄地方法院檢察署印」印文各1 枚、偽造「臺│
│  │灣高雄地方法院檢察署強制性資產凍結執行書」影│
│  │本其上偽造之「臺灣高雄地方法院檢察署印」印文│
│  │1枚 、偽造「高雄地方法院地檢署監管科」影本其│
│  │上偽造之「檢察官張介欽」、「臺灣高雄地方法院│
│  │檢察署印」印文各1 枚。                      │
├─┼──────────────────────┤
│2 │未扣案偽造「臺灣台中地方法院檢察署印」公印1 │
│  │枚。                                        │
└─┴──────────────────────┘


司法院資訊處製作；財團法人民間司法改革基金會備份。
